臺灣苗栗地方法院刑事裁定
111年度聲字第557號
聲  請  人  徐秀琴


上列聲請人因違反稅捐稽徵法等案件（110年度訴字第108號），
聲請交付法庭錄音光碟，本院裁定如下：
    主  文
徐秀琴於繳納相關費用後，准予轉拷交付本院110年度訴字第108
號違反稅捐稽徵法等案件於民國110年5月3日、同年9月13日準備
程序、111年3月22日、同年4月19日審理程序之法庭錄音光碟，
並禁止徐秀琴再行轉拷利用。
    理  由
一、聲請意旨略以：聲請人前已對本院110年度訴字第108號判決
    提起上訴，為了得以更加具體地向二審法院指出本院110年
    度訴字第108號判決指揮訴訟方式對聲請人之訴訟權益有何
    影響之虞，爰依法院組織法第90條之1第1項規定，聲請自費
    拷貝民國110年5月3日、同年9月13日準備程序、111年3月22
    日、同年4月19日審理程序之法庭錄音光碟等語。
二、法院組織法第90條之1第1項規定：當事人及依法得聲請閱覽
    卷宗之人，因主張或維護其法律上利益，得於開庭翌日起至
    裁判確定後6個月內，繳納費用聲請法院許可交付法庭錄音
    或錄影內容。但經判處死刑、無期徒刑或10年以上有期徒刑
    之案件，得於裁判確定後2年內聲請。另法庭錄音錄影及其
    利用保存辦法第8條第1項亦明定：當事人及依法得聲請閱覽
    卷宗之人，因主張或維護其法律上利益，聲請交付法庭錄音
    或錄影內容時，應敘明理由，由法院為許可與否之裁定；其
    修正理由略謂：「本法（即法院組織法）第90條之1第1 項
    已增訂當事人及依法得聲請閱覽卷宗之人，因主張或維護其
    法律上利益（如核對更正筆錄、他案訴訟所需，或認法院指
    揮訴訟方式對其訴訟權益有影響之虞，欲用以保障其法律上
    利益等），得繳納費用聲請交付法庭錄音或錄影內容之規定
    ，爰配合修正第1項，明定聲請交付法庭錄音、錄影內容應
    敘明理由，並由法院為許可與否裁定之規定」等旨。是當事
    人及依法得聲請交付法庭錄音或錄影內容光碟之人，如因主
    張或維護其法律上利益，且無法令規定得不予許可或限制聲
    請閱覽、抄錄或攝影卷內文書之情形者，得於開庭翌日起至
    裁判確定後6個月內，繳納費用聲請法院許可交付法庭錄音
    或錄影內容，以維其訴訟權益。
三、查聲請人因違反稅捐稽徵法等案件，經本院以110年度訴字
    第108號案件判決在案，聲請人不服提起上訴。又聲請人具
    狀聲請交付本院110年5月3日、同年9月13日準備程序、111
    年3月22日、同年4月19日審理程序法庭錄音光碟，業據其敘
    明聲請理由如前，經核與維護聲請人法律上之利益有關，且
    並無依法令規定得不予許可或限制聲請閱覽、抄錄或攝影卷
    內文書之情形，是其聲請為有理由，應於繳納相關費用後，
    准予轉拷交付上開法庭錄音光碟，並依法院辦理聲請交付法
    庭錄音錄影內容應行注意事項第6點規定，禁止聲請人再行
    轉拷利用。
四、據上論斷，應依刑事訴訟法第220條，裁定如主文。　　
中　　華　　民　　國　　111 　年　　7 　　月　　28　　日
                  刑事第三庭  審判長法  官  魏宏安  
　　　　　　　　　                  法　官　朱俊瑋
                                    法　官　許文棋
以上正本證明與原本無異。
如不服本裁定應於送達後5日內向本院提出抗告狀。
          　　                  　　書記官　陳彥宏
中　　華　　民　　國　　111 　年　　7 　　月　　28　　日